臺灣臺北地方法院刑事判決　　　九十四年度訴字第一七三六號
公　訴　人　臺灣臺北地方法院檢察署檢察官
被　　　告　甲○○
上列被告因違反毒品危害防制條例案件，經檢察官提起公訴（九
十四年度毒偵字第三四○五號），被告於準備程序中就被訴事實
為有罪之陳述，經告以簡式審判之旨，並聽取當事人之意見後，
經本院合議庭裁定以簡式審判程序審理，本院判決如下：
    主  文
甲○○施用第一級毒品，處有期徒刑壹年貳月。扣案第一級毒品
海洛因壹包（不含包裝袋，淨重零點壹公克）沒收銷燬之；放置
海洛因之空包裝袋壹個沒收之。
    事  實
一、甲○○因施用毒品案件，經本院以八十八年度毒聲字第二三
    六一號、第二五一七號刑事裁定送觀察、勒戒後，認有繼續
    施用毒品之傾向，經本院以八十八年度毒聲字第二七○七號
    刑事裁定令入戒治處所施以強制戒治，復經本院以八十九年
    度毒聲字第六四四號刑事裁定停止戒治，所餘戒治期間付保
    護管束，保護管束期滿後，經臺灣臺北地方法院檢察署檢察
    官於民國八十九年十一月二十日以八十九年度戒毒偵字第三
    一七號為不起訴處分確定，復因施用毒品案件，經本院以九
    十年度毒聲字第二七八九號刑事裁定令入戒治處所施以強制
    戒治，再經本院以九十一年度毒聲字第二五二六號刑事裁定
    停止戒治，於九十二年二月十四日出所，另因施用毒品案件
    ，經本院以九十年度訴字第一三一五號刑事判決判處有期徒
    刑一年確定（另與竊盜罪、偽造文書罪，經本院以九十二年
    度聲字第八○號刑事裁定應執行有期徒刑刑二年十月確定，
    於九十四年六月七日假釋出監，九十四年九月十六日縮刑期
    滿，尚不構成累犯），猶不知悔悟，於假釋期間之九十四年
    七月二十一日某時許，在臺北市萬華區○○區○○街一二六
    號住處之廁所內，以香菸包捲海洛因點火之方式，施用第一
    級毒品海洛因一次，嗣於翌日下午六時三十分許，為警在臺
    北市○○區○○街一四○號前查獲，並扣得海洛因一包（毛
    重○‧三公克，淨重○‧一公克），經警採尿送驗後查悉上
    情。
二、案經臺北市政府警察局萬華分局報請臺灣臺北地方法院檢察
    署檢察官偵查起訴，嗣經本院合議庭裁定以簡式審判程序審
    理。
    理  由
一、訊據被告甲○○對於在上揭時、地施用第一級毒品海洛因一
    次之事實，於本院準備程序及審理時均坦承不諱（見本院卷
    第三十八頁反面、第四十五頁），且：
  (一)被告為警查獲後採集尿液送請臺灣檢驗科技股份有限公司檢
    驗結果確呈嗎啡陽性反應，有該公司九十四年八月三日濫用
    藥物尿液檢驗報告一份在卷可稽（見臺灣臺北地方法院檢察
    署九十四年度偵字第三四○五號偵查卷第五頁）。
  (二)扣案之粉末一包（毛重○‧三公克、淨重○‧一公克），亦
    呈毒品海洛因反應，有鑑驗報告單在卷可稽（見同上偵查卷
    第三十三頁）。
  (三)被告因施用毒品案件，經本院以八十八年度毒聲字第二三六
    一號、第二五一七號刑事裁定送觀察、勒戒後，認有繼續施
    用毒品之傾向，經本院以八十八年度毒聲字第二七○七號刑
    事裁定令入戒治處所施以強制戒治，復經本院以八十九年度
    毒聲字第六四四號刑事裁定停止戒治，所餘戒治期間付保護
    管束，保護管束期滿後，經臺灣臺北地方法院檢察署檢察官
    於八十九年十一月二十日以八十九年度戒毒偵字第三一七號
    為不起訴處分確定，復因施用毒品案件，經本院以九十年度
    毒聲字第二七八九號刑事裁定令入戒治處所施以強制戒治，
    再經本院以九十一年度毒聲字第二五二六號刑事裁定停止戒
    治，於九十二年二月十四日出所，有本院八十八年度毒聲字
    第二三六一號刑事裁定、本院八十八年度毒聲字第二七○七
    號刑事裁定、本院九十年度毒聲字第二七八九號刑事裁定、
    臺灣臺北地方法院檢察署八十九年度戒毒偵字第三一七號不
    起訴處分書、臺灣高等法院被告前案紀錄表附卷足憑（見本
    院卷第二十三頁、第二十四頁至第二十六頁、第二十七頁至
    第二十八頁、同上偵查卷第五十三頁）。
  (四)綜上所述，本案事證明確，被告施用第一級毒品之犯行，堪
    以認定，應依法論科。
二、核被告施用海洛因行為，係犯毒品危害防制條例第十條第一
    項之施用第一級毒品罪。其持有第一級毒品海洛因係供自己
    施用，其持有之低度行為，為施用之高度行為所吸收，不另
    論罪。爰審酌被告有事實欄所示之前科，經觀察、勒戒及強
    制戒治後，竟又違反禁令，非法施用足以導致精神障礙及生
    命危險之成癮性化學合成藥物，所為對個人身心戕害程度非
    輕，惟其犯罪後坦承犯行，態度尚佳，暨其生活狀況、品行
    、智識程度、犯罪之動機、目的、手段等一切情狀，認公訴
    人具體求處有期徒刑一年六月，稍嫌過重，爰量處如主文所
    示之刑。扣案海洛因一包（不含包裝袋，淨重○‧一公克）
    ，屬毒品危害防制條例第二條第二項第一款所稱之第一級毒
    品，應依同條例第十八條第一項前段之規定，宣告沒收銷燬
    之；放置上開海洛因之空包裝袋一個，係供犯罪所用之物，
    且為被告所有，業據其供明在卷（見本院卷第四十五頁），
    爰依刑法第三十八條第一項第二款宣告沒收之。
據上論斷，應依刑事訴訟法第二百七十三條之一、第二百九十九
條第一項前段，毒品危害防制條例第十條第一項、第十八條第一
項前段，刑法第十一條前段、第三十八條第一項第二款，判決如
主文。
本案經檢察官王鑫健到庭執行職務
中　  華    民  　國　九十四　年 　十二   月   三十   日
　　                      臺灣臺北地方法院刑事第十四庭
                              法      官  孫萍萍
以上正本證明與原本無異。
如不服本判決，應於判決送達後十日內，向本院提出上訴狀。
                              書  記  官  張汝琪
中　  華    民  　國　九十四　年 　十二   月   三十   日
附錄本案論罪科刑法條全文
毒品危害防制條例第十條
施用第一級毒品者，處六月以上五年以下有期徒刑。
施用第二級毒品者，處三年以下有期徒刑。
